【裁判字號】    97,台上,2511
【裁判日期】    970612
【裁判案由】    違反槍砲彈藥刀械管制條例
【裁判全文】
最高法院刑事判決            九十七年度台上字第二五一一號
上  訴  人  甲○○
上列上訴人因違反槍砲彈藥刀械管制條例案件，不服台灣高等法
院高雄分院中華民國九十七年一月二十八日第二審判決（九十六
年度上訴字第二四四六號，起訴案號：台灣高雄地方法院檢察署
九十六年度偵字第一三五一六號），提起上訴，本院判決如下：
    主  文
上訴駁回。
    理  由
按刑事訴訟法第三百七十七條規定，上訴於第三審法院，非以判
決違背法令為理由，不得為之。是提起第三審上訴，應以原判決
違背法令為理由，係屬法定要件。如果上訴理由書狀並未指摘原
判決有何違法，自應認其上訴為違背法律上之程式，予以駁回。
本件上訴人甲○○上訴意旨略以：（一）按被告以外之人於審判
外之陳述，不得作為證據，刑事訴訟法第一百五十九條第一項定
有明文。上訴人於原審已經明確指出證人蘇信豪、黃燦明之陳述
不實部分，原審仍據以為不利上訴人之證據，既違背法律，又與
事實不符。（二）扣案子彈經送內政部警政署刑事警察局鑑定，
以發射子彈實際動能大於二十焦耳為認定具殺傷力之基準，而扣
案槍枝經送鑑定後，並無可認具有殺傷力之動能焦耳數據，足見
扣案槍、彈並無殺傷力云云。
惟查原判決依憑上訴人甲○○之部分自白、證人蔡家豪、游燕商
、黃燦明、王文雄、胡斌、蘇信豪之證言，扣押物品目錄表一紙
、查獲照片七張、內政部警政署刑事警察局民國九十六年五月十
七日刑鑑字第0960071135號槍彈鑑定書一份暨所附槍彈相片十張
、彰化縣警察局北斗分局九十六年九月三日北警分偵字第096001
4746號函、A7-8500 號自小客車行車執照影本等證據資料，資以
認定上訴人有原判決事實欄所記載未經許可持有可發射子彈具有
殺傷力之改造手槍之犯罪事實，因而維持第一審論處上訴人未經
許可持有可發射子彈具有殺傷力之改造手槍罪刑之判決（累犯，
處有期徒刑三年四月），駁回上訴人在第二審之上訴，已詳述其
所憑之證據及理由，對於上訴人辯稱：該車曾借給友人蘇信豪使
用，上開扣案槍、彈為蘇信豪放置於該車內，非伊所放置云云，
經綜合調查證據之結果，認不可採，已分別在判決內詳予指駁，
並說明其理由，核與卷證資料相符，從形式上觀察，並無違背法
令之情形。按認事採證、證據之取捨及證據證明力之判斷，俱屬
事實審法院之職權，苟無違背證據法則，自不能指為違法。又（
一）上訴人及原審辯護人於原審審理時表示就證人黃燦明於偵查
時之審判外陳述同意有證據能力，於原審九十七年一月十四日審
判期日經審判長質以對證人蘇信豪、黃燦明之證詞有何意見時，
上訴人及原審辯護人均陳稱沒有意見（見原審卷第三二、三三、
五四、五五頁）。原判決於理由內說明上訴人及辯護人對於證人
蘇信豪、黃燦明偵查筆錄之證據能力均未爭執，審酌該等筆錄作
成時之情況，並無不宜作為證據之情事，依刑事訴訟法第一百五
十九條之五第二項之規定有證據能力等語，並採為上訴人論罪之
依據，自無上訴意旨所稱採證違法之情形。（二）扣案上訴人所
持有之手槍及子彈，經送內政部警政署刑事警察局鑑定結果，認
：一、送鑑手槍一枝（含彈匣一個），認係改造手槍，由仿BERE
TTA廠M9 型半自動手槍製造之槍枝，換裝土造金屬槍管而成，擊
發功能正常，可供擊發適用子彈之使用，研判具殺傷力；二、送
鑑定之子彈中，經試射土造子彈及制式子彈各一顆後，認土造子
彈二顆（直徑8.8±0.55mm）金屬彈頭及制式子彈一顆（直徑9.0
mm），均可擊發，認具殺傷力，有內政部警政署刑事警察局九十
六年五月十七日刑鑑字第0960071135號槍彈鑑定書一份暨所附槍
彈相片十張在卷可稽（見偵查卷第二三至二六頁），原判決於理
由內說明上開槍、彈對人體顯具有殺傷力，為槍砲彈藥刀械管制
條例所規定之管制物品。原判決所為論述，核與卷證資料相符，
上訴意旨猶稱該批槍、彈不具殺傷力云云，自非適法之第三審上
訴理由。上訴意旨，均係就屬原審採證認事職權之適法行使及原
判決已說明事項，徒憑己見，任意指摘為違法，且仍為單純事實
之爭執，俱非適法之第三審上訴理由。依上揭說明，本件上訴違
背法律上之程式，應予駁回。
據上論結，應依刑事訴訟法第三百九十五條前段，判決如主文。
中    華    民    國  九十七  年    六    月   十二   日
                      最高法院刑事第二庭
                          審判長法官  莊  登  照
                                法官  黃  一  鑫
                                法官  徐  昌  錦
                                法官  許  錦  印
                                法官  蔡  國  在
      本件正本證明與原本無異
                                      書  記  官
中    華    民    國  九十七  年    六    月   十八   日
                                                      Ｅ


司法院資訊處製作；財團法人民間司法改革基金會備份。
